【裁判字號】    98,重訴,215
【裁判日期】    990813
【裁判案由】    給付價金
【裁判全文】
臺灣桃園地方法院民事判決             98年度重訴字第215號
原      告  訊田企業有限公司
法定代理人  許禎晨
訴訟代理人  林育生律師
            李平義律師
被      告  桃園縣政府警察局
法定代理人  黎文明
訴訟代理人  戴文進律師
上列當事人間請求給付價金事件，於民國99年07月16日言詞辯論
終結，本院判決如下：
    主      文
原告之訴及假執行之聲請駁回。
訴訟費用由原告負擔。
    事實及理由
一、被告之法定代理人原為林德華，嗣於民國98年08月03日因職
    務異動變更為黎文明，有內政部同日台內人字第0980146462
    號令影本在卷可稽（見本院卷(一)第132 、133 頁），其具狀
    聲明承受訴訟，核無不合，應予准許。
二、原告主張略以：
  (一)緣兩造於97年08月07日簽訂財物採購契約（下稱系爭契約）
    ，約定由原告施作、交付並設置固定式及移動式雷達測速照
    相設備7 組（下稱系爭標的），契約總價金新台幣（下同）
    16,876,200元，被告驗收合格後1 次付清。原告完成履約後
    於97年11月17日發函予被告報請完工，而被告於97年12 月
    04日第1 次驗收結果，認為有與契約、圖說、貨樣規定不符
    之情形如下：「1.廠商未檢附經濟部標準檢驗局度量衡業許
    可執照（製造業）。2.固定式照相設備之雷達天線、閃光燈
    。3.移動式照相設備之雷達天線、閃光燈、三腳架、電池箱
    及主機型號（IF-MS11 與出廠證明書）。4.桌上型電腦之規
    格- 辛、11。5.未檢附雷達天線開槽式導波管之本國政府機
    關設立或委託之第三公正檢驗單位檢驗報告證明等」，未符
    合合約規範需求。又被告於97年12月30日第2 次驗收之結果
    ，又認為與契約、圖說、貨樣規定不符之情形如下：「1.
    廠商未檢附經濟部標準檢驗局度量衡業許可執照（製造業）
    。2.固定式照相設備之雷達天線。3.移動式照相設備之雷達
    天線、三腳架、電池箱及主機型號（IF-MS11 與出廠證明書
    ）。4.桌上型電腦之規格- 辛、11。5.未檢附雷達天線開槽
    式導波管之本國政府機關設立或委託之第三公正檢驗單位檢
    驗報告證明等」，未符合合約規範需求。另被告於98年03
    月05日第3 次驗收結果，則認為與契約、圖說、貨樣規定不
    符之情形如下：「1.固定式照相設備之雷達天線。2.移動式
    照相設備之雷達天線、三腳架及電池箱。3.桌上型電腦之規
    格-11 。4.未檢附雷達天線原製造生產國（德國）或其他訂
    有型式認證機制之國家官方機構檢驗資料等」，未符合合約
    規範需求。
  (二)兩造履約爭議經原告於98年03月09日申請行政院公共工程委
    員會（下稱工程會）採購申訴審議委員會（下稱採購申訴審
    議會）於98年04月03日、98年04月10日調解，因雙方主張差
    距過大，且無意願讓步，顯無達成合意之望，故調解不成立
    。被告於工程會採購申訴審議會調解時以本案第3 次驗收結
    果，仍與規格不符之項目共計3 項：1.有關「雷達感應器（
    天線）、控制數位主機、相機、閃光燈」4 項設備均非同一
    廠牌出廠。2.「天線須為開槽式導波管型」而交付之天線型
    式為「印刷電路微帶天線」。3.交付之整套設備外觀與投標
    型錄差異太大。均與先前3 次的驗收結果不同。
  (三)原告已依系爭契約規範及圖說施作、交貨並設置，有經濟部
    標準檢驗局核發之雷達測速儀檢定合格證書可稽（原證8 ）
    ，又原告之整套雷達測速照相設備為「Information Field
    Co. 」廠牌，復有經濟部標準檢驗局標度字第05406 號度量
    衡業許可執照、經濟部工廠登記證、國家通訊傳播委員會器
    經北字第Ｚ000000000號電信管制射頻器材經營許可執照為憑
    （原證9 、10、11）。被告不依驗收標準流程驗收，且被告
    於工程會採購申訴審議會調解時所謂3 項與規格不符之項目
    ，均為系爭契約所未約定之事項，並違反政府採購法第6 條
    、第26條及政府採購法施行細則第25條規定，被告顯係故意
    刁難不予驗收而以不正當手段阻止給付價金條件之成就，依
    民法第101 條第1 項規定，視為本件付款條件已成就，被告
    仍應支付價金。為此，先位之訴訟標的係依據民法第505 條
    規定及系爭契約第3 條約定之法律關係，請求被告給付價金
    16,876,200元。若先位之訴無理由，則依備位之訴訟標的即
    系爭契約第4 條第1 項約定及民法第505 條暨政府採購法第
    72條規定之法律關係，請求被告減價收受。
  (四)聲明：1.被告應給付原告16,876,200元，及自起訴狀繕本送
    達之翌日起至清償日止，按年息5 ％計算之利息。2.願供擔
    保請准宣告假執行。
  (五)對被告之抗辯，原告另陳述如下：
  1.按第2 次驗收結果已改正第1 次驗收之缺失，又第3 次驗收
    結果亦已改正第2 次驗收之缺失，故被告所謂之瑕疵，依政
    府採購法第72條第1 項前段規定，應以被告於98年03月05日
    第3 次驗收結果為準。
  2.原告已依約製造交貨，上開第3 次驗收結果第1 、2 、3 點
    並未敘明有何瑕疵；又關於第4 點未檢附雷達天線原製造生
    產國（德國）或其他訂有型式認證機制之國家官方機構檢驗
    資料等未符合合約規範需求部分，針對開槽式導波管型需檢
    附相關檢驗報告一事，被告函詢其指定之國內檢驗單位即經
    濟部標準檢驗局、財團法人工業技術研究院（下稱工研院）
    均函覆：開槽式導波管型僅為一名詞，並無相關法規及標準
    ，故無法驗證此一名詞。對此，原告亦分別函詢國防部軍備
    局中山科學研究院及經濟部標準檢驗局，經前者於98年01月
    13日函覆「有關貴公司測速雷達天線開槽導波管之檢驗需求
    事宜，經查本院並無該型式檢驗能量…」（原證12）。而後
    者於98年02月03日函覆「查本局『雷達測速儀檢定檢查技術
    規範（CNMV 91 ）」相關條文，並無天線型式之檢驗規定。
    至於天線型式為何？係屬雙方採購契約規定，有關技術問題
    請逕洽相關專業檢測機構」（原證13）。且本案經本院函詢
    工研院、台灣檢驗科技股份有限公司、財團法人台灣電子檢
    驗中心鑑定，均獲函覆稱不予鑑定，無規範可鑑定，無能量
    檢驗，而經濟部標準檢驗局亦因雷達測速儀檢定規範內容無
    此測試項目而拒檢，此等檢驗機關均為有公信力之官方認可
    機構，各該機構既已表示無法鑑定，顯見被告所訂招標規範
    「開槽式導波管型」為無法鑑定。茲因系爭契約並無開槽式
    導波管之驗收辦法，亦無約定須檢附相關檢驗報告證明，而
    雷達天線型式又無檢驗規定或檢驗機構，是被告所謂上開瑕
    疵要求改善，顯然故意刁難不予驗收。
  3.另就被告辯稱驗收不合格之項目說明如下：
  (1)關於雷達感應器、控制數位主機、相機、閃光燈4 項組件須
    為同一廠牌設備，不得為多廠牌拼裝設備部分：依「桃園縣
    政府警察局97年度採購固定式數位雷達測速照相設備規格」
    、「桃園縣政府警察局97年度採購1 組移動式數位雷達測速
    照相設備規格」（下合稱系爭設備規格）之「肆、投標時需
    檢附文件」第1 項「投標廠商於投標時需檢附該項設備之雷
    達感應器( 天線) 、數位控制主機、相機及閃光燈等四項組
    件之原廠產品型錄正本，並以中文書面資料述明相關功能說
    明供購置單位審查，且上述四項組件須為同一廠牌設備，不
    得為多廠牌拼裝設備…」、第4 項「投標廠商於投標時未檢
    附以上資料可供購置單位審查，視為資格審查不合格，即取
    消投標資格。」，可知4 項組件須為同一廠牌為投標時即須
    檢附文件供被告審查，如審查不合格即喪失投標資格。原告
    於投標時檢附4 項設備之廠牌為「訊田牌（INFORMATION
    FIELD ）」，經被告當時副局長裁示審查合格，方進行開標
    ，有決標記錄可稽（原證16）。既然投標時被告已審查同一
    廠牌之規格且認定合格後方進行開標，豈能在驗收時否認原
    告交付之系爭標的為同一廠牌。況且，組成測速照相設備之
    4 項組件分別應用於各領域，均為極成熟之產品，並非專為
    測速照相設備所開發，彼此串連毫無困難，本無限於同一廠
    牌之必要，亦無製造廠同時生產製造4 項設備。是以被告制
    定所謂4 項組件須為同一廠牌之規格，卻無法說明有何必要
    性，依工程會92年06月05日工程企字第09200229070 號令
    ，非屬必要卻限不同組件須由相同廠牌所組成，係屬違反政
    府採購法第26條以規格限制競爭之錯誤態樣，應屬無效。
  (2)關於天線須為「開槽式導波管型」部分：如前所述，所謂「
    開槽式導波管型」天線，國內最具權威之檢驗機構均表明無
    法檢驗，為解決被告之疑慮，原告前曾委託專家學者就原告
    交付系爭標的之原理、構造、功能加以說明，確定確為開槽
    式導波管型之天線。被告僅為使用單位並非雷達天線專家，
    被告無法提出開槽式導波管型天線之定義，憑何推翻專家學
    者之專業認定，自行判定原告交付之系爭標的非「開槽式導
    波管型」天線？又其他縣市警察局（包括高雄市政府警察局
    、花蓮縣警察局、台東縣警察局、宜蘭縣政府警察局、臺北
    市政府警察局等）同樣要求為「開槽式導波管型」天線，近
    3 年內至少已向原告採購20套（原證20），原告均已交付與
    本案相同規格產品並經驗收合格（其他縣市警察局驗收標準
    皆以開槽式導波管之「功能、效益」為依據，而非以開槽式
    導波管之「型」為驗收依據），從無爭議，惟獨被告不予驗
    收，毫無理由。
  (3)關於原告交付之系爭標的外觀與原告投標時所檢附之型錄不
    同部分：依「桃園縣政府警察局投標須知」第53條第11項第
    4 款「警告標誌規格表、折疊桿、基礎施工、雷達外箱附圖
    （原證21）」，可知系爭標的之外觀被告已制定圖說供廠商
    按圖施工。依被告制定之雷達外箱圖說顯示，被告要求之外
    觀為照相機與閃光燈平行排列，雷達置於下方，而原告原本
    製造之雷達外箱為照相機與閃光燈垂直排列，雷達置於上方
    （如型錄所示），原告為配合被告對外觀之需求，特別重新
    訂製雷達外箱，將照相機、閃光燈、雷達依被告圖說之位置
    排列，而此排列位置之差別並不影響規格及功能。詎原告按
    圖施作被告卻稱與原告之型錄不符，並無理由。
  4.系爭標的重在其品質、功能及效用，即經由儀器可以測試檢
    驗其數據，藉以判斷其是否與規範所要求之數據吻合，原告
    所交付系爭標的之品質、功能、效用均符合規範所要求之數
    據，業經主管機關經濟部標準檢驗局檢定合格並依法核發合
    格證書在案，即已符合政府採購法所定之國家標準。被告招
    標規範內，既無「開槽式導波管型」之檢驗標準、項目及數
    據，亦無儀器得以檢驗測試，被告竟將之列入招標規範，顯
    有行政疏失，且被告以產品之「型（式樣、形狀）」作為招
    標規範，與品質、功能、效用無關，違反政府採購法第26條
    限制競爭，並涉嫌綁標，被告限制天線型式顯無依據。倘若
    被告所謂「開槽式導波管型」天線之目的為要求「6 度雷達
    」，依理應於招標規範說明，被告未於招標規範中訂定天線
    之外觀形狀、大小、尺寸或圖形，與「6 度角度」及功能規
    格，豈能於驗收時再藉詞需「6 度角度」。由於被告招標規
    範並無「開槽式導波管型」之明確定義，造成驗收爭議及無
    法鑑定之責任應屬被告，原告所交付之系爭雷達天線，已具
    有「開槽式導波管」電波傳送方式功能，不僅符合契約規格
    ，且無妨礙安全及使用需求，亦無減少通常效用之情形，被
    告空言判定驗收不及格，實不足取。
  5.據上，原告施作交付之系爭標的均無瑕疵，縱有瑕疵（原告
    否認）亦非不能補正，況依系爭契約第4 條第1 項約定驗收
    結果與規定不符，而不妨礙安全及使用需求，亦無減少通常
    效用或契約預定效用，經機關檢討不必拆換、更換或拆換、
    更換確有困難，或不必補交者，得於必要時減價收受之。準
    此，被告不得解除契約，故被告發函予原告解除契約亦不發
    生解除契約之效力。
三、被告抗辯略以：
  (一)被告於採購申訴審議會調解時所陳本案經3 次驗收結果，均
    與系爭契約所附「桃園縣政府警察局97年度採購固定式數位
    雷達測速照相設備規格」、「桃園縣政府警察局97年度採購
    1 組移動式數位雷達測速照相設備規格」（下分別稱固定式
    數位雷達測速照相設備規格、移動式數位雷達測速照相設備
    規格，合稱系爭設備規格）不符之項目共計3 項：1.有關「
    雷達感應器（天線）、控制數位主機、相機、閃光燈」4 項
    設備均非同一廠牌出廠。2.「天線須為開槽式導波管型」而
    交付之天線型式為「印刷電路微帶天線」。3.交付之整套設
    備外觀與投標型錄差異太大。以上係以本案第3 次驗收結果
    ，仍與規格不符之項目，具體說明被告驗收結果認定原告所
    提出之系爭標的不符合合約規範需求之理由。原告主張被告
    上開所述與3 次驗收結果不同等語，顯非事實。
  (二)茲就原告所提出驗收之系爭標的與系爭設備規格不符之項目
    說明如下：
  1.系爭設備規格「肆、投標時需檢附文件」及「伍、驗收規範
    」之第1 項均載明：有關「雷達感應器（天線）、數位控制
    主機、相機、閃光燈」4 項組件須為同一廠牌設備，不得為
    多廠牌拼裝設備（原證1 第31、32頁）。然原告所提出之上
    述設備，經工研院97年12月08日工研量字0970015493號函覆
    以本案驗收時原告所附雷達測速儀檢定合格證書之雷達天線
    廠牌、型號分別為「VIA 」、「Falcon Plus II」（被證1
    ），而非原告所附檢定合格證書所載「INFORMATION FIELD
    」廠牌、「IF－PLUSII」型（原證8 ），且原告所交付之相
    機為奇異公司加拿大廠出產並非「INFORMATION FIELD 」廠
    牌，故原告所提供驗收之系爭標的，顯然與採購設備規格要
    求之「同一廠牌」條件不符。
  2.採購設備規格「貳、各單項組件規格」第1 項第3 款載明「
    天線：為開槽式導波管型」（原證1 第28頁），其目的為本
    國現行使用之開槽式導波管型天線其雷達波場型角度均為6
    度以下，與廠商所交付之「印刷電路微帶天線」雷達波場型
    角度11度，兩者比較，使用時範圍差異太大攸關民眾權益及
    員警執法之正確性及正當性。彰化縣警察局採購數位雷達測
    速照相設備，亦要求廠商必須交付天線為「開槽式導波管型
    」（被證8 ）。然原告所交付之天線型式為「印刷電路微帶
    天線」（被證2 ），與被告要求之採購設備規格型式不符。
  3.採購設備規格「肆、投標時需檢附文件」第1 項載明「投標
    廠商於投標時需檢附該項設備之雷達感應器（天線）、數位
    控制主機、相機及閃光燈等四項組件之原廠產品型錄正本…
    」（原證1 第26頁），則原告於驗收時所交付之系爭標的，
    自應與原告於投標時所檢附之型錄內產品相符，惟原告於驗
    收時所交付之整套設備（被證3 ），其外觀與原告於投標時
    所檢附之型錄（被證4 ）差異太大，顯非型錄內之產品，肉
    眼即可辨識，與被告要求之採購設備規格不符。
  4.據上，原告所交付之系爭標的具有下列瑕疵：
  (1)固定式照相設備之雷達天線與投標所附原廠產品型錄不符與
    相機、主機均非同廠牌製造；雷達天線非開槽式導波管型。
  (2)移動式照相設備之雷達天線、三角架及電池箱與投標所附原
    廠產品型錄不符，雷達天線與相機、主機均非同廠牌製造，
    雷達天線非開槽式導波管型，三腳架無雷達天線固定架。
  (3)未檢附雷達天線原製造生產國或其他訂有型式認證機制之國
    家官方機構檢驗資料等，不符合合約規範需求。
  5.原告提出其他縣市之採購契約，固係採用開槽式導波管型天
    線，惟原告所交付其他縣市之產品與交付被告之系爭標的是
    否相同，無從認定，其他縣市採購承辦單位之個別認知，不
    足以拘束被告採購上之判斷，如原告所提出之系爭標的符合
    系爭契約規範，應循客觀鑑定機關鑑定是否屬於被告要求採
    購之產品。另其他縣市警察局所要求之雷達天線樣式與被告
    要求規格是否相符，原告並未具體說明，不能以其他縣市警
    察局採購原告之產品，即認與被告採購之產品相符。
  (三)原告所提出驗收之系爭標的與採購設備規格不符，業經3 次
    驗收不合格，已如前述，被告自得依系爭契約第12條第7 項
    第2 款約定，於98年05月18日發函予原告表示解除契約（被
    證5 ）。另原告所交付之系爭標的具有上開瑕疵，被告亦得
    依民法第226 條、第256 條規定，於98年08月11日發函予原
    告表示解除契約（被證7 ），並無故意刁難不予驗收。兩造
    所訂系爭契約既已因解除而失其效力，原告之訴應無理由。
  (四)答辯聲明：1.原告之訴及假執行之聲請均駁回。2.如受不利
    之判決，請准供擔保免為宣告假執行。
四、本院之判斷：
  (一)原告主張：兩造於97年08月07日簽訂系爭契約，約定由原告
    施作、交付並設置系爭標的，契約總價金16,876,200元，待
    被告驗收合格後1 次付清。原告嗣於97年11月17日發函予被
    告報請完工，被告於97年12月04日、97年12月30日及98年03
    月05日先後辦理3 次驗收結果均認不符合合約規範需求等情
    ，業據提出系爭契約（見本院卷(一)第15至29頁）及97年12月
    04日、97年12月30日、98年03月05日之驗收紀錄（同卷第58
    、59、60頁）各1 份在卷為憑，復為被告所不爭執，足信屬
    實。
  (二)原告另主張：原告交付之系爭產品已符合系爭契約之規範，
    被告乃故意刁難不予驗收等語，則為被告所否認，並以前詞
    置辯。經查：
  1.依系爭契約（採購契約）所附之系爭設備規格（即「桃園縣
    政府警察局97年度採購固定式數位雷達測速照相設備規格」
    、「桃園縣政府警察局97年度採購1 組移動式數位雷達測速
    照相設備規格」），於「肆、投標時需檢附文件」第1 項記
    載：「投標廠商於投標時需檢附該項設備之雷達感應器（天
    線）、數位控制主機、相機及閃光燈等四項組件之原廠產品
    型錄正本，…，且上述四項組件須為同一廠牌設備，不得為
    多廠牌拼裝設備。如上述四項組件為國外進口產品時，須檢
    附原廠代理證明文件正本供購置單位審查，…」，另於「伍
    、驗收規範」之第1 項亦載明：「本案設備組件中之雷達感
    應器（天線）、數位控制主機、相機、閃光燈均須為同一廠
    牌出廠，不得為多廠牌拼裝之組合，交貨時不符規定不予驗
    收」（見本院卷第40頁及第45、46頁）。而觀諸原告所提出
    之產品，經被告委請工研院檢驗，工研院於97年12月08日以
    工研量字0970015493號函覆稱：原告送檢自動測速照相設備
    所附之主要配備為「雷達主機天線」，其廠牌、型號分別為
    「VIA 」、「Falcon Plus II」等語（見本院卷(一)第89頁）
    ，而非原告於驗收時所附檢定合格證書所載「INFORMATION
    FIELD 」廠牌、「IF－PLUSII」型（見同卷第70至75頁），
    且原告所交付之相機為奇異公司加拿大廠出產，並非「
    INFORMATION FIELD 」（訊田）廠牌，是以原告所提供驗收
    之系爭標的，顯然與系爭設備規格要求之「同一廠牌」條件
    不符，且就陳報驗收之文件顯有造假之嫌。從而，被告依上
    開系爭設備規格第伍條第1 項之約定，而對原告提供之產品
    不予通過驗收，即屬有據。
  2.再者，系爭設備規格「貳、各單項組件規格」第1 項第3款
    載明「雷達感應器（天線）：為開槽式導波管型」（見本院
    卷(一)第35、42頁），惟原告所交付者為「印刷電路微帶天線
    」，兩者自字面上即可知確屬不同型式。被告並抗辯稱：本
    國現行使用之開槽式導波管型天線，其雷達波場型角度均為
    6 度以下，與原告所交付之「印刷電路微帶天線」雷達波場
    型角度11度，兩者相較，使用時範圍差異太大攸關民眾權益
    及員警執法之正確性及正當性等語。原告對此雖主張：上開
    二者名稱雖有不同，但實際上效用並無二致等語，惟業經被
    告否認，而經本院將原告之產品先後送請工研院、台灣檢驗
    科技股份有限公司、財團法人台灣電子檢驗中心鑑定，分別
    獲函覆稱：待鑑定事項非該院技術專長領域，礙難鑑定等語
    （本院卷(一)第214 頁）、該公司管理程序並無雷達測速照相
    設備之測試能力（見本院卷(一)第238 頁）、該中心執行雷達
    測速儀之檢定工作，並無法院來函所述之鑑定事項等語（本
    院卷(一)第241 頁），是以原告就此部分之主張，並未舉證以
    實其說，尚難憑採。從而，被告以此認為原告提供之產品未
    符合系爭設備規範而不予驗收，亦非無據。至原告另稱：被
    告招標規範內，既無「開槽式導波管型」之檢驗標準、項目
    及數據，亦無儀器得以檢驗測試，被告竟將之列入招標規範
    ，顯有行政疏失等語，惟查，原告於招標、投標階段，對上
    開規定均無異議，嗣於兩造基於合意而訂約後之履約程序，
    始對此加以爭執，仍難認有據。此外，原告另提出與其他縣
    市之採購契約，主張：其他採購契約亦約定為開槽式導波管
    型天線，而原告於其他縣市所交付之相同產品均已通過驗收
    ，足見被告是故意刁難不予驗收等語，惟查，原告所交付其
    他縣市之產品與交付被告之系爭標的是否相同，尚無從認定
    ，況且其他縣市採購承辦單位之個別認知，與本件並無關聯
    ，是原告上開主張亦難憑採，附此敘明。
  3.據上，原告主張：被告係故意刁難不予驗收通過一節，不足
    憑採。原告施作交付之產品既有前述不能通過驗收之瑕疵，
    則被告因而主張解除契約，即屬有據。從而原告（先位）主
    張被告應依約給付價金一節，為無理由。
  (三)另系爭契約第4 條第1 項約定：「驗收結果與規定不符，而
    不妨礙安全及使用需求，亦無減少通常效用或契約預定效用
    ，經機關檢討不必拆換、更換或拆換、更換確有困難，或不
    必補交者，得於必要時減價收受。」（見本院卷(一)第16頁）
    。原告固主張：原告施作交付之系爭標的縱有瑕疵，然依上
    開約定，原告之產品並不妨礙安全及使用需求，亦無減少通
    常效用或契約預定效用，故被告至多僅能減價收受，不得解
    除契約等語，惟此亦據被告否認。按前開契約之約定，必須
    在「不妨礙安全及使用需求，亦無減少通常效用或契約預定
    效用」之前提下，且「經機關檢討」不必拆換、更換或拆換
    、更換確有困難，或不必補交者，始「得」於「必要時」減
    價收受。則原告就其所交付產品係「不妨礙安全及使用需求
    ，亦無減少通常效用或契約預定效用」之前提事實，自應負
    舉證之責，惟如前所述，原告對此並無法舉證以實其說，而
    被告亦表示不願減價收受，是原告以備位之訴主張依照上開
    約定被告應予減價收受一節，尚屬無據，亦無從准許。
  (四)綜上，原告以先位之訴主張依民法第505 條規定及系爭契約
    第3 條約定之法律關係，請求被告給付價金16,876,200元，
    另以備位之訴主張依系爭契約第4 條第1 項約定及民法第50
    5 條暨政府採購法第72條規定之法律關係，請求被告減價收
    受等節，均為無理由，應予駁回。至其假執行之聲請，因訴
    之駁回而失所附麗，應併予駁回。
五、本件事證已臻明確，兩造其他攻擊、防禦方法及提出未經援
    用之證據，經斟酌後認不影響判決結果，爰不另予逐一論述
    ，併此敘明。
六、結論：原告之訴為無理由，依民事訴訟法第78條，判決如主
    文。
中    華    民    國    99    年    8     月    13    日
                        民事第三庭    法  官  周玉
以上正本係照原本作成。
如對本判決上訴，須於判決送達後20日內向本院提出上訴狀。如
委任律師提起上訴者，應一併繳納上訴審裁判費。
中    華    民    國    99    年    8     月    17    日
                                      書記官  楊郁馨

司法院資訊處製作；財團法人民間司法改革基金會備份。
